# 关于房产税的计税依据以及分期建设厂房土地摊销如何资本化的问题

提问人：动 力十足 时间：2021-11-05 14:33:06
1 、背景、背景：：公司规划一新工厂，土地通过招拍挂取得，共计 20 万平米；厂房分期建设、分期投入使用；第一期工程于 2020 年 11 月完成并投入使用，共计 8 万平米；由于目前订单不多，第二期厂房暂不建设，何时建设目前也无法确定；
2、问题 ：：a、关关于上述第一期厂房房 产 税的税的 计 税依据是否 应该 包含土地原 值 ；；若包含土地原 值 ，，由于建由于建 设 期期 间 土地土地 摊销 已已 经转 入在建工程，，此此 处再将土地原 值计 入入，，存在重存在重复复 计 算算？？ 这 不就重不就重复复 纳 税了税了 吗 ？？我查了《关于安置残疾人就业单位城镇土地使用税等政策的通知》（财税[2010]121号）第三条规定，房屋占用的土地使用权的价值应并入房产税的计税原值中，所以比较疑惑；b、 对 于建于建 设 期期 间 土地使用 权 的的 摊销 ，，由于是分期建设 ，，是否是按比例 进 行行 资 本化本化？？占地多少就 资 本化多少？？（第一期项目建设期间将其占有土地摊销资本化，第一期项目和第二期项目间隔期间不资本化，第二期项目建设期间将其占有土地再资本化）； 还 是只按照期 间 的口径的口径 处 理理，，即第一期 项 目建目建 设 期期 间 ，，所有土地 摊销 均在第一期 项 目目 资 本本化化？？ 另另外外 对 于上述于上述 资 本化的比例，，公公 摊 面面 积 如道路、 绿 化化，， 该 如何分如何分 摊 ？？

回答人：chenyiwei
对于建设期间土地使用权的摊销，由于是分期建设，应采用主帖中的“按比例进行资本化”的处理，即占地多少就资本化多少（第一期项目建设期间将其占有土地摊销资本化，第一期项目和第二期项目间隔期间不资本化，第二期项目建设期间将其占有土地再资本化）。
房产税的计税问题受会计核算的影响较大，建议与主管税务机关沟通确认，以及咨询税务专业人士意见。